

Maverick Hegi

Rue de l'aubépines 24 1205 Genève

+41 (0) 78 259 01 01

21.10.1987

Suisse

maverick.j.hegi@gmail.com

Conseil Clientèle & Visual merchandising

4 ans d'expérience dans les secteurs de la vente et du visual merchandising. Excellent sens de la communication et du service à la clientèle & Connaissance terrain – Création de site web - Esprit d'équipe - Résistance au stress - Bonne présentation – Méthodique – Flexible – Polyvalent – Esprit curieux et créatif

INFORMATIQUE

E-Commerce et Web Design Moduler et personnaliser une platforme

· Shopify, Wordpress

Languages de programmation informatique

- HTML, CSS, Javascript, SQL,
 Création graphique vectorielle
- Illustrator
 Pogramme analytics
- Google trends analytics,
- Facebook ads manager

LANGUES

Anglais • B2

Français • Langue Maternelle

FORMATION

Cerificat Médecine Académique Anatomie - Physiologie - Pathologie Institut EDUQUA - Genève, 2017

DÎPLOMES

Option Communication & Expression **ECG Henry Dunant** - Genève 2007

COMPETENCES

Compétences commerciales

- Développement et entretien des relations clientèle & partenaires
- Formation des Junior Product Advisors
- Team Leader Point of Sales
- Responsable des collaborateurs
- Motivation et formation
- Service à la clientèle
- Profiling de la clientèle
- Appliquer les méthodes d'optimisation des ventes

Compétences en merchandising et maketing visuel

- Visual merchandising
- Participation à la stratégie marketing
- Disposition des points de vente
- Alignement de la communication
- Entre Product Advisors clients et siège
- Etudes des besoins de la clientèle

EXPERIENCES

Brand Ambassador & Senior Product Advisor 2019 Responsable de la représentaion de Juul Juul Labs, Inc. (Genève)

Sales Expert 2016 - 2019

Responsable de la représentaion de IQOS Philip Morris Switzerland Inc. (Genève)

Vallet Parking Parking Friend (Genève) 2014 - 2016 Archiviste HUG (Genève) 2012 - 2013